【裁判字號】    99,訴,1882
【裁判日期】    990825
【裁判案由】    毒品危害防制條例
【裁判全文】
臺灣板橋地方法院刑事判決              99年度訴字第1882號
公  訴  人  臺灣板橋地方法院檢察署檢察官
被      告  甲○○
上列被告因毒品危害防制條例案件，經檢察官提起公訴（99年度
毒偵字第3716號），本院依簡式審判程序判決如下：
    主  文
甲○○施用第一級毒品，累犯，處有期徒刑拾月。扣案之玻璃球
吸食器壹支沒收。
    事  實
一、甲○○前因施用毒品案件，經本院以89年度毒聲字第736 號
    裁定送觀察、勒戒後，認無繼續施用毒品之傾向，而於民國
    89年3 月16日執行完畢釋放出所，並由臺灣板橋地方法院檢
    察署檢察官以89年度毒偵緝字第346 號、第347 號為不起訴
    處分確定。惟其於上開觀察、勒戒執行完畢釋放後五年內，
    復因於92年1 月16日施用第一級毒品案件，除經本院以92年
    度毒聲字第1426號裁定令入戒治處所施以強制戒治外（後因
    法律修正未執行完畢），並經本院以92年度訴字第1753號刑
    事判決判處有期徒刑九月確定。
二、甲○○前因竊盜案件，經本院先後以98年度簡字第2880號、
    98年度簡字第3855號刑事簡易判決各判處有期徒刑四月確定
    ，上開二案件嗣經本院以98年度聲字第3963號裁定應執行有
    期徒刑七月確定，經入監執行後，甫於99年2 月26日縮刑期
    滿執行完畢。
三、詎甲○○仍未悛悔，復基於施用第一級毒品海洛因（下稱海
    洛因）及第二級毒品甲基安非他命（下稱甲基安非他命）之
    犯意，於99年4 月23日晚間6 時許，在臺北縣三重市○○路
    ○段167 巷旁之防火巷內，以將海洛因及甲基安非他命粉末
    置於玻璃球吸食器內，再於其下方點火燒烤產生煙霧後加以
    吸用之方式，同時非法施用海洛因及甲基安非他命一次。嗣
    於99年4 月23日晚間7 時10分許，在臺北縣三重市○○路○
    段167 巷135 號前為警查獲，並扣得玻璃球吸食器一支，經
    警採集尿液，送驗結果呈鴉片類（嗎啡）及甲基安非他命類
    陽性反應，始悉上情。
四、案經臺北縣政府警察局三重分局報請臺灣板橋地方法院檢察
    署檢察官偵查起訴。
    理  由
一、本件被告甲○○所犯係死刑、無期徒刑、最輕本刑為三年以
    上有期徒刑以外之罪，其於準備程序中就被訴事實為有罪之
    陳述，經法官告知簡式審判程序之旨，並聽取公訴人及被告
    之意見後，本院業已於99年8 月11日依刑事訴訟法第273 條
    之1 第1 項之規定，合議裁定由受命法官獨任進行簡式審判
    程序，合先敘明。
二、前揭事實業據被告於警詢及本院審理中均供承不諱，而其於
    上開時、地為警查獲後所採尿液，經送臺灣檢驗科技股份有
    限公司以EIA 酵素免疫分析法初步檢驗，再以GC/MS 氣相層
    析質譜儀法確認檢驗結果，確均呈鴉片類（嗎啡）及甲基安
    非他命類陽性反應乙節，亦有該公司99年5 月11日、編號：
    UL/2010/40645 號濫用藥物檢驗報告、尿液檢體監管紀錄表
    各一紙附卷可稽，暨供其施用毒品之工具玻璃球吸食器一支
    扣案可資佐證，被告之自白既有上開證據足資補強，應堪信
    為真實。據此，本案事證明確，被告犯行堪以認定。
三、經查被告前因施用毒品案件，經本院以89年度毒聲字第736
    號裁定送觀察、勒戒後，認無繼續施用毒品之傾向，而於89
    年3 月16日執行完畢釋放出所，並由臺灣板橋地方法院檢察
    署檢察官以89年度毒偵緝字第346 號、第347 號為不起訴處
    分確定。惟其於上開觀察、勒戒執行完畢釋放後五年內，復
    因於92年1 月16日施用第一級毒品案件，除經本院以92年度
    毒聲字第1426號裁定令入戒治處所施以強制戒治外，並經本
    院以92年度訴字第1753號刑事判決判處有期徒刑九月確定等
    情，有上開裁定書、判決書及臺灣高等法院被告前案紀錄表
    各一份在卷可按。被告既曾於因施用毒品案件而經觀察、勒
    戒執行完畢釋放後之五年內，再犯毒品危害防制條例第10條
    第1 項所定之施用第一級毒品罪，並經法院判刑確定，即屬
    「五年內再犯」之情形，再犯率甚高，原所實施之觀察、勒
    戒已無法收其實效，此次再犯上開條例第10條第1 項、第2
    項之罪，即應依上開條例第23條第2 項之規定逕予論罪科刑
    。
四、論罪科刑部分：
(一)按海洛因、甲基安非他命分別為毒品危害防制條例第2 條第
    2 項第1 款、第2 款所定之第一級、第二級毒品，故核被告
    所為，係犯上開條例第10條第1 項之施用第一級毒品罪及同
    條第2 項之施用第二級毒品罪。其施用前持有海洛因、甲基
    安非他命之行為，均為其施用之高度行為所吸收，而不另論
    罪。被告以一行為同時施用海洛因及甲基安非他命，為想像
    競合犯，應依刑法第55條規定從一重依施用第一級毒品罪處
    斷。
(二)被告前因竊盜案件，經本院先後以98年度簡字第2880號、98
    年度簡字第3855號刑事簡易判決各判處有期徒刑四月確定，
    上開二案件嗣經本院以98年度聲字第3963號裁定應執行有期
    徒刑七月確定，經入監執行後，甫於99年2 月26日縮刑期滿
    執行完畢乙節，有上開被告前案紀錄表一份在卷可按，其受
    有期徒刑執行完畢後五年內，故意再犯本件有期徒刑以上之
    罪，為累犯，應依刑法第47條第1 項之規定加重其刑。
(三)本院爰審酌被告前已有因施用毒品而經觀察、勒戒、強制戒
    治及論罪科刑之紀錄，有上開被告前案紀錄表一份在卷可按
    ，猶再犯本件施用毒品犯行，可徵其悔意不深，遠離毒品之
    意志薄弱，惟其施用毒品係自戕行為，對他人法益尚無具體
    危害，及其施用毒品之動機，暨犯罪後坦承犯行之態度等一
    切情狀，量處如主文所示之刑，以資懲儆。
(四)扣案之玻璃球吸食器一支，係被告所有供犯本件施用毒品犯
    行所用之物，業據其供承在卷，爰併依刑法第38條第1 項第
    2 款之規定沒收之。
據上論斷，應依刑事訴訟法第273 條之1 第1 項、第299 條第1
項前段，毒品危害防制條例第10條第1 項、第2 項，刑法第11條
前段、第55條、第47條第1 項、第38條第1 項第2 款，判決如主
文。
本案經檢察官陳旭華到庭執行職務。
中    華    民    國    99    年    8     月    25    日
                  刑事第十庭  法  官  張紹省
上列正本證明與原本無異。
如不服本判決，應於判決送達後10日內敘明上訴理由，向本院提
出上訴狀 (應附繕本) ，上訴於臺灣高等法院。其未敘述上訴理
由者，應於上訴期間屆滿後20日內向本院補提理由書「切勿逕送
上級法院」。
                              書記官  周雅玲
中    華    民    國    99    年    8     月    25    日
附錄本案論罪科刑法條全文：
毒品危害防制條例第10條
施用第一級毒品者，處六月以上五年以下有期徒刑。
施用第二級毒品者，處三年以下有期徒刑。

司法院資訊處製作；財團法人民間司法改革基金會備份。
